臺灣臺南地方法院行政訴訟裁定
111年度簡字第76號
原      告  黃柏凱  
上列原告提起行政訴訟，本院裁定如下：
    主  文
原告之訴駁回。
訴訟費用由原告負擔。
    理  由
一、適用行政訴訟法規定之簡易訴訟程序事件，以同法第299 條
    第2 項各款規定之事件為限。又提起行政訴訟，應依同法第
    57、105 條規定為起訴狀之記載，而訴訟事件如有同法第10
    7 條第1 項各款情形，且無法補正者，應裁定駁回起訴（法
    條參見附錄，下同）。
二、經查：
　㈠本件原告以附表所示之起訴狀提起行政訴訟，其訴狀未記載
    其連絡方式，且依訴狀記載內容，除顯不屬可適用行政訴訟
    法簡易訴訟程序事件外，亦無法得知其起訴原因事實。
　㈡經本院向臺南市政府警察局查詢起訴狀事實理由欄第2 點所
    載函文，該函文為該局函復原告之「臺南市政府警察局拒絕
    賠償理由書」（案號：111年賠議字第4 號。拒絕賠償要止
    為：原告向該局請求賠償新臺幣105 萬6000元，惟未記載事
    實及理由，經該局於111.09.28 付郵送達函請原告於受送達
    10日內補正事實及理由，該補正函於111.09.29 由員林郵局
    投遞成功，惟原告逾期未補正，該局遂以請求賠償不合法定
    程式為由，以該函檢附拒絕賠償理由書函復原告），依該函
    文內容，本件應屬有關國家賠償之爭議。
　㈢惟原告於起訴狀又記載「本案並無針對國家賠償法逕行起訴
    程序」，是本件容有行政訴訟法第107 條第1 項第1 、2 、
    10款之事由，且無法補正，爰依本條項規定，裁定駁回原告
    之訴。
三、依行政訴訟法第236 條、第107 條第1 項第10款、第98條第
    1 項、第104條、民事訴訟法第95條，裁定如主文。
中　　華　　民　　國　　111 　年　　11　　月　　11　　日
　　　　　　　　　行政訴訟庭法　官　陳世旻
附表：  　　　　　　　起　訴　狀 具狀人：黃柏凱 被　告：台南市政府　設：臺南市○○區○○路○段0號  訴之聲明： ⒈訴訟費用，被告負擔。 ⒉確認文書補正情況。（法源依據：行政程序法）  事實理由： ⒈文書送達之程序，依據行政程序法之規定。「送達，於應受送達人之住居所、事務所或營業所為之。」、「於應送達處所不獲會晤應受送達人時，得將文書付與有辨別事理能力之同居人、受僱人或應送達處所之接收郵件人員。本件郵務機關因未會晤承辦人員，將書狀送至台南市政府總收文應屬合法送達。該台南市政府總收文人員何時將文書轉交受送達人，或甚至不願轉交，已生之送達效力不影響。 ⒉相關文號：111.10.17南市警法字第1110613769號函。 ⒊為節省訴訟資源，本案並無針對國家賠償法逕行起訴程序。　    如有相關之疑問，請隨時來電洽詢。                            令和04.10.18  黃柏凱  
上為正本係照原本作成。
如不服本裁定，應於裁定送達後10日內向本院提出抗告狀（須按
他造人數附繕本），並繳納抗告費新臺幣1,000元。
中　　華　　民　　國　　111 　年　　11　　月　　14　　日
　　　　　　　　　　　　　　　書記官　林怡芳　　　
附錄：   行政訴訟法  第 57 條（民國 110 年 06 月 16 日） ．當事人書狀，除別有規定外，應記載下列各款事項： 　一、當事人姓名及住所或居所；當事人為法人、機關或其他團體者，其名稱及所在地、事務所或營業所。 　二、有法定代理人、代表人或管理人者，其姓名及住所或居所。 　三、有訴訟代理人者，其姓名及住所或居所。 　四、應為之聲明。 　五、事實上及法律上之陳述。 　六、供證明或釋明用之證據。 　七、附屬文件及其件數。 　八、行政法院。 　九、年、月、日。 ．書狀內宜記載當事人、法定代理人、代表人、管理人或訴訟代理人之出生年月日、職業、身分證明文件字號、營利事業統一編號、電話號碼及法定代理人、代表人或管理人與法人、機關或團體之關係或其他足資辨別之特徵。 ．當事人書狀之格式及其記載方法，由司法院定之。 ．當事人得以科技設備將書狀傳送於行政法院，其適用範圍、程序、效力及其他應遵循事項之辦法，由司法院定之。 ．當事人以科技設備傳送書狀，未依前項辦法為之者，不生書狀提出之效力。  第 105 條（同民國 99 年 01 月 13 日） ．起訴，應以訴狀表明下列各款事項，提出於行政法院為之： 　一、當事人。 　二、起訴之聲明。 　三、訴訟標的及其原因事實。 ．訴狀內宜記載適用程序上有關事項、證據方法及其他準備言詞辯論之事項；其經訴願程序者，並附具決定書。  第 107 條（民國 110 年 12 月 08 日） ．原告之訴，有下列各款情形之一者，行政法院應以裁定駁回之。但其情形可以補正者，審判長應先定期間命補正： 　一、訴訟事件不屬行政訴訟審判權，不能依法移送。 　二、訴訟事件不屬受訴行政法院管轄而不能請求指定管轄，亦不能為移送訴訟之裁定。 　三、原告或被告無當事人能力。 　四、原告或被告未由合法之法定代理人、代表人或管理人為訴訟行為。 　五、由訴訟代理人起訴，而其代理權有欠缺。 　六、起訴逾越法定期限。 　七、當事人就已向行政法院或其他審判權之法院起訴之事件，於訴訟繫屬中就同一事件更行起訴。 　八、本案經終局判決後撤回其訴，復提起同一之訴。 　九、訴訟標的為確定判決或和解之效力所及。 　十、起訴不合程式或不備其他要件。 ．撤銷訴訟及課予義務訴訟，原告於訴狀誤列被告機關者，準用前項之規定。 ．原告之訴，依其所訴之事實，在法律上顯無理由者，行政法院得不經言詞辯論，逕以判決駁回之。 　 第 98 條（同民國 96 年 07 月 04 日） ．訴訟費用指裁判費及其他進行訴訟之必要費用，由敗訴之當事人負擔。但為第一百九十八條之判決時，由被告負擔。 ．起訴，按件徵收裁判費新臺幣四千元。適用簡易訴訟程序之事件，徵收裁判費新臺幣二千元。  第 104 條（民國 99 年 01 月 13 日） ．民事訴訟法第七十七條之二十六、第七十九條至第八十五條、第八十七條至第九十四條、第九十五條、第九十六條至第一百零六條、第一百零八條、第一百零九條之一、第一百十一條至第一百十三條、第一百十四條第一項及第一百十五條之規定，於本節準用之。  第 229 條（民國 111 年 06 月 22 日） ．適用簡易訴訟程序之事件，以地方行政法院為第一審管轄法院。 ．下列各款行政訴訟事件，除本法別有規定外，適用本章所定之簡易程序： 　一、關於稅捐課徵事件涉訟，所核課之稅額在新臺幣五十萬元以下者。 　二、因不服行政機關所為新臺幣五十萬元以下罰鍰處分而涉訟者。 　三、其他關於公法上財產關係之訴訟，其標的之金額或價額在新臺幣五十萬元以下者。 　四、因不服行政機關所為告誡、警告、記點、記次、講習、輔導教育或其他相類之輕微處分而涉訟者。 　五、關於內政部移民署（以下簡稱移民署）之行政收容事件涉訟，或合併請求損害賠償或其他財產上給付者。 　六、依法律之規定應適用簡易訴訟程序者。 ．前項所定數額，司法院得因情勢需要，以命令減為新臺幣二十五萬元或增至新臺幣七十五萬元。 ．第二項第五款之事件，由受收容人受收容或曾受收容所在地之地方行政法院管轄，不適用第十三條之規定。但未曾受收容者，由被告機關所在地之地方行政法院管轄。  民事訴訟法  第 95 條（同民國 57 年 02 月 01 日） ．本節之規定，於法院以裁定終結本案或與本案無涉之爭點者準用之。